【裁判字號】    97,訴,2217
【裁判日期】    970630
【裁判案由】    毒品危害防制條例
【裁判全文】
臺灣板橋地方法院刑事判決              97年度訴字第2217號
公  訴  人  臺灣板橋地方法院檢察署檢察官
被      告  甲○○
上列被告因毒品危害防制條例案件，經檢察官提起公訴（97年度
毒偵字第1201號），被告於本院準備程序進行中就被訴事實為有
罪之陳述，並聽取當事人之意見後，經本院合議庭裁定由受命法
官獨任進行簡式審判程序，並判決如下：
    主  文
甲○○施用第一級毒品，累犯，處有期徒刑捌月；扣案之第一級
毒品海洛因壹包（淨重零點零零玖公克，因鑑驗取樣零點零零零
伍公克，驗餘淨重零點零零捌伍公克）沒收銷燬，葡萄糖壹包（
淨重零點貳貳柒公克，因鑑驗取樣零點零零壹貳公克，驗餘淨重
零點貳貳伍捌公克）沒收。又施用第二級毒品，累犯，處有期徒
刑肆月；扣案第二級毒品甲基安非他命壹包（淨重零點零陸玖公
克，因鑑驗取樣零點零零零壹公克，驗餘淨重零點零陸捌玖公克
）沒收銷燬，玻璃球吸食器貳個、吸管支均沒收。應執行有期
徒刑拾月；扣案之第一級毒品海洛因壹包（淨重零點零零玖公克
，因鑑驗取樣零點零零零伍公克，驗餘淨重零點零零捌伍公克）
、第二級毒品甲基安非他命壹包（淨重零點零陸玖公克，因鑑驗
取樣零點零零零壹公克，驗餘淨重零點零陸捌玖公克）均沒收銷
燬，葡萄糖壹包（淨重零點貳貳柒公克，因鑑驗取樣零點零零壹
貳公克，驗餘淨重零點貳貳伍捌公克）、玻璃球吸食器貳個、吸
管支均沒收。
    事  實
一、甲○○前於民國83年間犯因麻醉藥品管理條例、肅清煙毒條
    例等案件，經本院83年度訴字第2078號判處應執行有期徒刑
    10 年確定，於93年4月27日因假釋出監並付保護管束，然於
    假釋期間因犯施用毒品案件，經本院以94年毒聲字第1368號
    裁定送觀察勒戒，因認有繼續施用毒品之傾向，再經本院95
    年毒聲字第690號裁定施以強制戒治，於96年1月15日停止戒
    治處分並接續執行上揭經撤銷假釋之殘刑4年11月4日，強制
    戒治部分於96年4月3日期滿，由臺灣板橋地方法院檢察署檢
    察官以96年度戒毒偵字第57號、97年度戒毒偵字第168號為
    不起訴處分，另前開所犯麻醉藥品管理條例、肅清煙毒條例
    等罪，復經本院96年聲減字第534號裁定減刑並定執行刑為
    有期徒刑5年，甫於96年7月16日縮刑期滿執行完畢（於本件
    犯罪已構成累犯）。
二、詎甲○○仍不知悔改，未能戒除毒癮，於下列時地分別施用
    第一級毒品、第二級毒品：
1、甲○○基於施用第一級毒品之犯意，於96年12月7 日晚間10
   時許，駕車至臺北縣五股鄉○○路、中興路附近路旁，在車
   內將第一級毒品海洛因摻入香煙後再予點火吸食煙氣之方式
   ，施用第一級毒品海洛因1 次。
2、甲○○復基於施用第二級毒品之犯意，於96年12月10日上午7
   時許，駕車至臺北縣五股鄉○○路、中興路附近路旁，在車
   內將第二級毒品甲基安非他命置於吸食器內再予點火吸食煙
   氣之方式，施用第二級毒品甲基安非他命1 次。嗣甲○○於
   96 年12 月10日上午11時10分許，駕車行經臺北市○○區○
   ○路、向陽路口因交通違規遭員警攔檢時，甲○○經員警發
   現其為列管毒品人口，且甲○○於員警盤查時神色慌張、行
   為異常，致使員警心生懷疑而進一步向甲○○詢問是否有施
   用毒品後，甲○○始坦承有施用毒品情事，並自行於車內取
   出其所有供施用之第一級毒品海洛因1 包（淨重0.009 公克
   ）、第二級毒品甲基安非他命1 包（淨重0.069 公克）；所
   有供施用第二級毒品甲基安非他命所用之玻璃球吸食器2 個
   、吸管3 支；供稀釋施用第一級毒品海洛因所用之葡萄糖1
   包（淨重0.227 公克，因鑑驗取樣0.0012公克，驗餘淨重0.
   2258公克）等物。
三、案經臺北市政府警察局南港分局報請臺灣士林地方法院檢察
    署呈請臺灣高等法院檢察署檢察長令轉臺灣板橋地方法院檢
    察署檢察官偵查起訴。
    理  由
一、上開事實，業據被告甲○○於警詢、偵查中暨本院準備程序
    及審理時供承不諱；又被告於如事實欄第二段所述時地經警
    查獲後採尿檢驗結果，所採尿液含有鴉片類嗎啡、安非他命
    類甲基安非他命陽性反應一節，此有臺北市政府警察局偵辦
    毒品案件尿液檢體委驗單（編號：009383）、台灣尖端先進
    生技醫藥股份有限公司濫用藥物檢驗報告各1 紙在卷足憑（
    臺灣士林地方法院檢察署97年度毒偵字第10號偵查卷第57頁
    、58頁）。另自被告車內查獲之白色粉末1 包，經送鑑驗結
    果，含有第一級毒品海洛因成分，淨重0.009 公克，因鑑驗
    取樣0.0005公克，驗餘淨重0.0085公克；白色結晶，經鑑驗
    結果，含有第二級毒品甲基安非他命成分，淨重0.069 公克
    ，因鑑驗取樣0.0001公克，驗餘淨重0.0689公克各等情，此
    有交通部民用航空局航空醫務中心，97年2 月1 日航藥鑑字
    第0970470 號毒品鑑定書1 紙在卷可稽（本院卷第73頁至第
    74 頁） 。另自被告車內扣得之白色結晶1 包，經送鑑驗結
    果，並無第一級毒品海洛因、甲基安非他命或MDMA、MDA 等
    毒品成分；而係葡萄糖，淨重0.227 公克，因鑑驗取樣0.
    0012公克，驗餘淨重0.2258公克一節，亦有上開交通部民用
    航空局航空醫務中心毒品鑑定書1 紙在卷足憑（本院卷第73
    頁）；此外並有扣押物品目錄表1 紙、現場採驗照片8 幀、
    、被告甲○○所有供施用第二級毒品甲基安非他命所用之玻
    璃球吸食器2 個、吸管3 支等扣案可證（同上偵查卷第21頁
    、第24頁至第27頁；本院卷第71頁所示，97年度保管字第
    744 號贓證物品清單）。綜上調查，本件事證明確，被告犯
    行應堪認定。
二、核被告甲○○所為，係犯毒品危害防制條例第10條第1 項、
    第2 項之施用第一級、第二級毒品罪；被告持有海洛因、甲
    基安非他命犯行，各為施用之高度行為所吸收，均不另論罪
    。查被告有如事實欄第一段所載犯罪科刑執行情形，有臺灣
    高等法院被告前案紀錄表1 紙在卷足憑，其於受有期徒刑執
    行完畢後，5 年內故意再犯本件有期徒刑以上之上揭二罪，
    應分別依刑法第47條第1 項規定各論以累犯，並各加重其刑
    。被告其所犯上開二罪，行為互殊，犯意個別，應依數罪併
    合處罰。爰審酌被告曾已多次因施用毒品案件受刑事處罰，
    詎其仍未戒斷其施用毒品之惡習，竟再犯本件施用毒品上開
    二罪犯行，顯見其不思悔改，兼衡其犯後業已坦承犯行，施
    用毒品次數各1 次，與被告犯後態度尚稱良好等一切情狀，
    分別量處如主文所示之刑，並定其應執行之刑，以示懲儆。
三、
1 、沒收銷燬：扣案之第一級毒品海洛因1 包（淨重0.009 公克
    ，因鑑驗取樣0.0005公克，驗餘淨重0.0085公克）、第二級
    毒品甲基安非他命1 包（淨重0.069 公克，因鑑驗取樣0.00
    01公克，驗餘淨重0.0689公克），均為查獲之毒品，均應依
    毒品危害防制條例第18條第1 項前段規定宣告沒收銷燬。
2、沒收：扣案之玻璃球吸食器2 個、吸管3 支，係被告所有供
   施用甲基安他命所用之物；葡萄糖1 包（淨重0.227 公克，
   因鑑驗取樣0.0012公克，驗餘淨重0.2258公克），為被告所
   有供稀釋施用第一級毒品海洛因毒品所用之物，已據被告甲
   ○○於本院供明在卷，爰均依刑法第38條第1 項第2 款規定
   宣告沒收。
四、末按對於未發覺之罪自首而受裁判者，得減輕其刑，刑法第
    62條前段定有明文。又刑法第62條所謂發覺，固非以有偵查
    犯罪權之機關或人員確知其人犯罪無誤為必要，而於對其發
    生嫌疑時，即得謂為已發覺；但此項對犯人之嫌疑，仍須有
    確切之根據得為合理之可疑者，始足當之，若單純主觀上之
    懷疑，要不得謂已發生嫌疑（最高法院72年台上字第641 號
    判例意旨參照）。查被告甲○○於前揭時間地點因紅燈右轉
    違規經警攔停時，出現眼神、肢體異於一般違規人之不自然
    情形，員警因而心生懷疑，要求被告出示行照、駕照再以電
    腦查詢後，查悉其為列管毒品人口，遂詢問被告有無施用毒
    品及車內有無毒品，被告先回答員警並無施用毒品，然經員
    警要求其自行翻開車內物品供員警檢視後，被告甫坦承有施
    用毒品犯行，並將藏放於車內之海洛因、安非他命、玻璃球
    吸食器、吸管、葡萄糖1 包等物取出等情，業據證人即查獲
    本案之臺北市政府警察局南港分局警備隊員警乙○○於本院
    審理證述綦詳（參本院卷第58頁至第61頁）。是員警因交通
    違規攔查被告甲○○時，根據被告之異常反應及其毒品前案
    紀錄，員警依其職務經驗，已高度懷疑被告涉有施用毒品嫌
    疑，則被告縱於事後向員警坦承犯罪，揆諸上開說明，顯然
    已與自首之要件不合，是被告自難依刑法第62條自首之規定
    予以減刑，附此說明。
據上論斷，應依刑事訴訟法第299條第1項前段、第273條之1第1
項、毒品危害防制條第10條第1項、第2項、第18條第1項前段，
刑法第11條前段、第47條第1項、第51條第5款、第38條第1項第2
款，判決如主文。
本案經檢察官連思藩到庭執行職務。
中    華    民    國    97    年    6     月    30    日
                    刑事第二庭  法  官 陳坤地
上列正本證明與原本無異。
如不服本判決，應於送達後十日內敘明上訴理由，向本院提出上
訴狀。
                                書記官 林壯隆
中    華    民    國    97    年    7     月    1     日
附錄本案論罪科刑法條全文：
防制條例第10條
施用第一級毒品者，處6月以上5年以下有期徒刑。
施用第二級毒品者，處 3 年以下有期徒刑。


司法院資訊處製作；財團法人民間司法改革基金會備份。
